# 还未签订土地转让合同之前，是否需要暂估契税和印花税？

提问人：dxxd_ren 时间：2016-05-03 15:49:49
请问：土地出让金已经确定，还未签订土地转让合同之前，是否需要暂估契税和印花税？暂估的话契税贷记：应交税费-契税？从来没见过

回答人：chenyiwei
因为土地出让合同尚未签订，如果尚未实际控制该土地，且尚未到税法规定的这些税种的纳税义务发生时间，则无需暂估这些税项。

提问人：dxxd_ren 时间：2016-05-03 19:10:49
如果报表最后一天签订土地转让合同呢

回答人：chenyiwei
如果合同已经签订，则印花税需要暂估，契税不需要暂估。